【裁判字號】    98,訴,296
【裁判日期】    980916
【裁判案由】    毒品危害防制條例
【裁判全文】
臺灣宜蘭地方法院刑事判決               98年度訴字第296號
公  訴  人  臺灣宜蘭地方法院檢察署檢察官
被      告  甲○○
                    （
上列被告因違反毒品危害防制條例案件，經檢察官提起公訴（98
年度毒偵字第305 號），被告於準備程序中就被訴事實為有罪之
陳述，經本院合議庭裁定由受命法官獨任行簡式審判程序，爰不
經通常程序判決如下：
    主  文
甲○○施用第一級毒品，累犯，處有期徒刑拾月。扣案之第一級
毒品海洛因壹包（驗後餘重零點零捌零肆公克）沒收銷燬之；又
施用第二級毒品，累犯，處有期徒刑捌月。扣案之第二級毒品甲
基安非他命貳包（驗後餘重零點壹陸玖玖公克）沒收銷燬之。應
執行有期徒刑壹年參月。扣案之第一級毒品海洛因壹包（驗後餘
重零點零捌零肆公克）、第二級毒品甲基安非他命貳包（驗後餘
重零點壹陸玖玖公克）均沒收銷燬之。
    犯罪事實
一、甲○○前因施用毒品案件，經本院裁定送觀察、勒戒後，認
    無繼續施用毒品傾向，由臺灣宜蘭地方法院檢察署檢察官以
    88年度偵字第3011號為不起訴處分確定。又因施用毒品案件
    ，經本院裁定送觀察、勒戒後，認有繼續施用毒品傾向，由
    本院裁定令入戒治處所施以強制戒治，於92年10月14日執行
    完畢釋放出所，提起公訴部分則由本院判處有期徒刑6月確
    定。復因施用毒品案件，經臺灣高等法院判處應執行有期徒
    刑1年確定，並與上開有期徒刑6月部分接續執行後，於94年
    2月2日假釋出監，於94年3月25日假釋期滿未經撤銷，以已
    執行論。再因施用毒品案件，經本院判處有期徒刑10月、6
    月，應執行有期徒刑1年2月確定。復因施用毒品案件，經本
    院判處有期徒刑7月確定。再因施用毒品案件，經本院判處
    有期徒刑11月確定。上開有期徒刑10月、6月、7月，經本院
    裁定減刑並定應執行刑有期徒刑10月，上開有期徒刑11月經
    本院裁定減刑為有期徒刑5月15日，並與前開減刑後應執行
    刑有期徒刑10月部分接續執行，於97年3月1日執行完畢出監
    。詎仍不知悛悔，而基於施用第一級毒品海洛因（下稱海洛
    因）之犯意，於98年2月24日8時許，在宜蘭縣羅東鎮某橋下
    ，以針筒注射之方式，施用海洛因1次。另基於施用第二級
    毒品甲基安非他命（下稱安非他命）之犯意，於98年2月21
    日晚上某時，在宜蘭縣羅東鎮某處友人車上，以玻璃球燒烤
    吸食煙霧之方式，施用安非他命1次。嗣經警於98年2月24
    日持搜索票至其住處執行搜索，並扣得海洛因1包（驗後餘
    重0.0804公克）、甲基安非他命2包（驗後餘重0.1699公克
    ），並於同日採集其尿液送驗後，結果呈鴉片類及安非他命
    類陽性反應，而查知上情。
二、案經臺灣宜蘭地方法院檢察署檢察官自動檢舉偵查後起訴。
    理  由
一、上開事實，業據被告甲○○於本院審理時坦承不諱，且被告
    於上述時間經採尿送驗結果，確呈鴉片類及安非他命類陽性
    反應，此有慈濟大學濫用藥物檢驗中心檢驗總表、宜蘭縣政
    府警察局蘇澳分局毒品犯罪嫌疑人尿液採驗作業管制紀錄表
    各1份在卷可稽，復有海洛因1包（驗餘淨重0.0804公克）、
    安非他命2包（驗餘淨重0.1699公克）扣案可資參佐，足認
    被告上開自白與事實相符，自堪可採。又被告前因施用毒品
    案件，經本院裁定送觀察、勒戒後，認有繼續施用毒品傾向
    ，由本院裁定令入戒治處所施以強制戒治，於92年10月14日
    執行完畢釋放出所後，仍有繼續施用毒品犯行，並經法院判
    處上述罪刑確定等情，有臺灣高等法院被告前案紀錄表在卷
    可按等情。是被告於強制戒治執行完畢釋放後，5年內又再
    犯施用毒品案件，且經法院判處罪刑確定已如前述，本件自
    應逕行追訴處罰。
二、核被告所為，係犯毒品危害防制條例第10條第1項施用第一
    級毒品罪，及同條例第10條第2項施用第二級毒品罪。其施
    用毒品前持有毒品之低度行為，為施用毒品之高度行為所吸
    收，不另論罪。被告所犯上開2罪，犯意各別，行為互殊，
    應分論併罰。另被告有前述前科與執行情形，此有臺灣高等
    法院被告前案紀錄表可查，被告於有期徒刑執行完畢五年內
    ，再犯有期徒刑以上之罪，為累犯，均應依法加重其刑。爰
    審酌被告曾因施用毒品案件經觀察、勒戒、強制戒治及刑罰
    執行後，仍未能確實戒除毒害，猶有用毒抵癮之習，顯無戒
    除毒癮之決心，自制能力不足，惟念被告施用毒品之犯行，
    係屬對其自身健康之戕害行為，對社會所造成之損害尚非直
    接，犯後坦認犯行，態度良好等一切情狀，各量處如主文所
    示之刑，並定應執行之刑。
三、按查獲之毒品，不問屬於犯人與否，均沒收銷燬之，毒品危
    害防制條例第18條第1項前段定有明文。本件扣案之白色粉
    末1包，含海洛因成分（驗餘淨重0.0804公克）；扣案之米
    黃色透明結晶及結晶塊2包，均含安非他命成分（驗餘淨重
    0.1699公克），分別係毒品危害防制條例第2條第2項第1款
    、第2款規定之第一級、第二級毒品，有交通部民用航空局
    航空醫務中心98年3月9日航藥鑑字第0981128號毒品鑑定書
    附卷可佐，爰依上開規定，宣告沒收銷燬之。
據上論斷，應依刑事訴訟法第273條之1第1項、第299條第1項前
段，毒品危害防制條例第10條第1項、第2項、第18條第1項前段
，刑法第11條、第47條第1項、第51條第5款，判決如主文。
本案經檢察官劉憲英到庭執行職務。
中    華    民    國    98    年    9     月     16    日
                  刑事第四庭法  官  蔡仁昭
以上正本證明與原本無異。
如不服本判決應於收受送達後十日內向本院提出上訴書狀，並應
敘述具體理由；其未敘述上述理由者，應於上訴期間屆滿後二十
日內向本院補提理由書 (均須按他造當事人之人數附繕本)「 切
勿逕送上級法院」。
                            書記官  陳建宇
中    華    民    國    98    年    9     月     16    日
附錄本案論罪科刑法條：
毒品危害防制條例第10條
施用第一級毒品者，處6月以上5年以下有期徒刑。
施用第二級毒品者，處3年以下有期徒刑。


司法院資訊處製作；財團法人民間司法改革基金會備份。
